臺灣彰化地方法院民事裁定
111年度抗字第62號
抗  告  人  豐昇實業股份有限公司

兼  
法定代理人  林勝和  
相  對  人  李遠林  



上列抗告人與相對人因本票裁定事件，抗告人對於民國111年9月
13日本院111年度司票字第1300號裁定提起抗告，本院裁定如下
：
    主  文
壹、抗告駁回。
貳、抗告程序費用由抗告人連帶負擔。
    理  由
一、本件相對人於原審聲請主張：
　　相對人執有抗告人共同簽發免除作成拒絕證書之本票六張且
    未載到期日（下稱系爭本票），詎經提示後未獲付款，為此
    提出系爭本票，聲請裁定系爭本票准予強制執行等語。
二、本件抗告意旨略以：
　　本票發票人為免除作成拒絕證書之記載時，執票人得不請求
    作成拒絕證書，而行使追索權，然執票人在行使追索權前，
    仍應於所定期限内為付款之提示，惟相對人於到期日並未向
    抗告人為提示及催討，卷内亦無提及催討之證據，其徒托空
    言，不足採信；況抗告人已部份清償，現債權餘額僅剩新臺
    幣（下同）2,600萬元，絕非如相對人所請求之全部票面金
    額3,000萬元，詎原審不察，僅片面依聲請人之說詞，即逕
    裁定准予強制執行之聲請，顯見其認事用法難謂無誤。
三、本院之判斷：
　㈠按在票據上簽名者，依票上所載文義負責；二人以上共同簽
    名時，應連帶負責；票據法第 5 條定有明文。次按本票上
    雖有免除作成拒絕證書之記載，執票人仍應於所定期限內為
    承兌或付款之提示；但對於執票人主張未為提示者，應負舉
    證之責；票據法第 124 條準用第 95 條亦有明文。
　㈡復按執票人向本票發票人行使追索權時，得聲請法院裁定後
    強制執行，票據法第 123 條定有明文。本票執票人，依前
    開規定，聲請法院裁定許可對發票人強制執行，性質上係屬
    非訟事件，此項聲請之裁定及抗告法院之裁定，僅依非訟事
    件程序以審查強制執行許可與否，並無確定實體上法律關係
    存否之效力，如發票人就票據債務之存否有爭執時，應由發
    票人另提起確認之訴，以資解決（最高法院 57 年台抗字第
     76 號判例意旨參照）。
　㈢查相對人依票據法第123條規定聲請裁定許可強制執行，業據
    伊提出與所述相符之系爭本票為證，而抗告人既於系爭本票
    上簽名，揆諸上開說明，自應依票上所載文義負責，是原裁
    定依形式上審查予以准許，並無瑕疵。
　㈣核抗告人前揭抗告意旨，所稱相對人未向抗告人為提示並已
    部份清償等語，全無提出證據以釋明，又均屬實體法上權利
    義務關係之爭執，尚非本件非訟程序所得審究之事項；又設
    若抗告意旨屬實，抗告人則應循訴訟程序以求救濟。是抗告
    人指摘原裁定不當，求予廢棄，為無理由，應予駁回。
四、據上論結，本件抗告為無理由，爰依非訟事件法第21條第2
    項、第24條第1項、第46條，民事訴訟法第495條之1第1項、
    第449條第1項、第95條、第78條、第85條，裁定如主文。
中　　華　　民　　國　　111 　年　　10　　月　　13　　日
                  民事第四庭    法　官　李言孫
以上正本係照原本作成。
如不服本裁定應於送達後10日內向本院提出抗告狀，並繳納抗告
費用新臺幣1,000元。
中　　華　　民　　國　　111 　年　　10　　月　　13　　日
　　　　　　　　　　　　　　　　書記官  梁永慶